【裁判字號】    98,續,1
【裁判日期】    980630
【裁判案由】    損害賠償
【裁判全文】
臺灣高等法院臺中分院民事判決            98年度續字第1號
上  訴  人  乙○○
被上訴人    甲○○
                        16弄5號9樓
上列當事人間請求損害賠償事件，上訴人對於本院98年訴字第13
號損害賠償事件於中華民國98年6月11日成立之和解，請求繼續
審判，本院判決如下：
    主  文
請求駁回。
請求費用由上訴人負擔。
    理  由
一、按和解有無效或得撤銷之原因者，當事人固得請求繼續審判
    ，但審判上之和解，一經合法成立，其訴訟即歸於消滅，非
    證明和解本身有無效或得撤銷之原因，當事人自應絕對受和
    解之拘束，縱使當事人一造受有不利益之結果，亦不能就和
    解之法律關係更為主張，最高法院著有十七年上字第四號及
    六十六號判例足參。又和解有無效或得撤銷之原因者，當事
    人得請求繼續審判，固為民事訴訟法第三百八十條第二項所
    明定，惟依同條第三項規定準用同法第五百零二條規定，故
    繼續審判之請求顯無理由者，得不經言詞辯論，以判決駁回
    之。
二、上訴人請求意旨略以：法官跟伊說與其刑事罰錢，不如添一
    點賠被上訴人也可抵銷刑責，以後出國移民沒有刑案紀錄，
    致上訴人誤認為和解可免除刑事責任或折抵易科罰金之金額
    ，但實則刑案部分已判決確定，根本無法折抵或免除刑責，
    且上訴人無法同意以50萬元和解，亦不同意50萬分二期支付
    ，但法官始終說和解花一點錢可以省事，有強迫和解之意，
    是認和解有無效及錯誤之事由存在，為此請求繼續審判。
三、然查：本件和解筆錄已清楚記明：「一、被告乙○○願給付
    原告甲○○新台幣（下同）50萬元；清償方法為分二期給付
    ：第一期於98年8月1日給付25萬元，第二期於98年10月1日
    給付25萬元，至清償完畢為止，如一期不履行，視為全部到
    期。」倘上訴人無意和解亦不願分兩期支付和解金，又豈有
    於和解筆錄簽名以為同意之可能？稽之和解當天筆錄之所載
    ：「法官：提示本院98年上訴字791號毀壞刑事案卷，該案
    並已確定，有何意見? 兩造答：沒有意見。法官協議兩造補
    充爭點一、補充兩造不爭執事項：(三)被告乙○○涉犯毀損案
    件，經台中地檢以97年偵字第26825號偵查起訴，經台中地
    院98年訴字第439號判決（廖繼樁毀壞他人建築物，處有期
    徒刑六月，如易科罰金以新台幣壹仟元折算壹日）並經台中
    高分院以98年上訴字第791號判決上訴駁回確定」此有當日
    之準備程序筆錄可資佐參，足證上訴人於和解成立當時已明
    知其所犯之毀損一案業經刑事判決確定，根本不可能發生誤
    認如民事達成和解，得以取銷刑事責任或用來折抵刑事易科
    之罰金或免除刑事責任之問題，至上訴人於和解成立後，縱
    認分兩期付款於己方不利，而無意履行和解之條件，亦屬其
    個人之事由，不影響已成立之和解效力，亦不得因之即謂前
    開和解有何無效或錯誤之事由存在並據以請求本院繼續審判
    。此外，系爭和解筆錄又無何違反法律強制或禁止規定之處
    ，上訴人空言上開和解有無效或錯誤之得撤銷事由，顯無理
    由，爰不經言詞辯論逕行判決之。
四、據上論結，本件繼續審判之請求為無理由，爰依民事訴訟法
    第380條第2項、第502條、第78條，判決如主文。
中    華    民    國    98    年    6     月    30    日
                民事第二庭    審判長法  官  邱森樟
                                    法  官  翁芳靜
                                    法  官  謝說容
以上正本係照原本作成。
不得上訴。
                                    書記官  胡美娟
中    華    民    國    98    年    6     月    30    日
                                                      Ｍ


司法院資訊處製作；財團法人民間司法改革基金會備份。
